臺灣臺中地方法院刑事判決　　　　　　　　　　　　　九十三年度訴字第九一二號
　　公　訴　人　臺灣臺中地方法院檢察署檢察官
　　被　　　告　甲○○
右列被告因違反毒品危害防制條例案件，經檢察官提起公訴（九十三年度毒偵字第九
四三號），被告於準備程序中就被訴事實為有罪之陳述，經告知簡式審判程序之旨，
並聽取公訴人、被告之意見後，由本院合議庭裁定由受命法官獨任進行簡式審判程序
，判決如左：
    主  文
甲○○施用第一級毒品，累犯，處有期徒刑柒月；又施用第二級毒品，累犯，處有期
徒刑陸月。應執行有期徒刑壹年。
    事  實
一、甲○○曾於民國八十五年間因違反麻醉藥品管理條例案件，經本院以八十六年度
    訴字第四八四號判處應執行刑為五年十月，復經臺灣高等法院臺中分院以八十六
    年度上訴字第二三三八號，就非法販賣麻醉藥品及轉讓禁藥執行刑部分撤銷原判
    決，分別改判處有期徒刑三年、四月，另就非法吸用麻醉藥品部分上訴駁回（第
    一審判處有期徒刑五月），並就前開三罪定應執行刑為有期徒刑三年六月，再由
    最高法院於八十九年七月六日以八十九年度台上字第三八五五號上訴駁回，就非
    法吸用麻醉藥品罪部分於八十七年三月五日確定（此部分係經最高法院認屬不得
    上訴第三審法院之刑事訴訟法第三百七十六條第一款之案件而上訴駁回），而非
    法販賣麻醉藥品罪及轉讓禁藥罪部分則於八十九年七月六日確定（執行部分詳如
    後述）。另於毒品危害防制條例公布施行後，因施用毒品案件，經本院以八十八
    年度毒聲字第四五三八號裁定送觀察勒戒（觀察勒戒期間自八十八年七月二十七
    日起至同年八月二十日止），認無繼續施用毒品傾向，再由臺灣臺中地方法院檢
    察署檢察官以八十八年度偵字第一七八四四號處分不起訴確定。其又因違反毒品
    危害防制條例案件，經本院以八十八年度訴字第一八六九號，就轉讓第二級毒品
    罪，判處有期徒刑七月，另就販賣第二級毒品罪，判處有期徒刑五年六月，定應
    執行刑為有期徒刑六年，甲○○就販賣第二級毒品罪提起上訴，經臺灣高等法院
    臺中分院以八十九年度上訴字第一三五一號，將上訴部分及定應執行刑部分均撤
    銷，改判無罪，而轉讓第二級毒品罪部分，因其未提起上訴，於八十九年九月十
    三日確定，並於九十二年一月二十一日接續執行（即前開非法販賣麻醉藥品、轉
    讓禁藥及非法吸用麻醉藥品應執行刑三年六月部分，於八十八年八月二十四日入
    監執行有期徒刑五月，並於八十八年十一月二十一日出監，再於八十九年九月二
    十九日換發指揮書入監執行其餘應執行刑部分）縮短刑期假釋付保護管束出監，
    並於九十二年十二月十二日保護管束期滿視為執行完畢。
二、詎仍不知悛悔，於觀察、勒戒執行完畢釋放後五年內，竟分別另基於施用第一級
    毒品海洛因及施用第二級毒品安非他命之犯意，於九十三年二月五日晚間二十時
    許，在臺中市某不詳姓名年籍朋友之不詳門牌號碼之住處，分別以將少許第一級
    毒品海洛因摻於香菸內點燃吸食之方式，及以將少許第二級毒品安非他命置於玻
    璃球吸食器上以火燒烤產生煙霧而吸其煙霧之方式，施用第一級毒品海洛因及第
    二級毒品安非他命各一次。嗣於九十三年二月六日晚間二十二時許，為警在臺中
    市○區○○路一段五二○號麗晶商務旅館執行臨檢之際，因見甲○○在該旅館七
    樓走道形跡可疑，而經警上前盤查，並取得其同意採集尿液送驗後，海洛因及安
    非他命均呈陽性反應，始查悉上情。
三、案經臺中市警察局第一分局報請臺灣臺中地方法院檢察署檢察官偵查起訴。
    理  由
一、右開分別施用第一級毒品海洛因及第二級毒品安非他命各一次之事實，業經被告
    甲○○於本院審理時坦承不諱，且為警所採集之尿液，經送請詮昕科技股份有限
    公司檢驗，其結果確呈嗎啡及安非他命陽性反應，有該公司所出具之九十三年二
    月十九日濫用藥物尿液檢驗報告書一紙附卷可參，則被告其有施用第一級毒品海
    洛因及第二級毒品安非他命各一次之自白核與事實相符，堪予採信。本件事證明
    確，被告犯行洵堪認定。
二、按毒品危害防制條例業於九十二年七月九日修正公布全文三十六條，依該條例第
    三十六條規定本條例自公布後六個月施行，是修正後毒品危害防制條例應自九十
    三年一月九日起施行。復按毒品危害防制條例修正施行前繫屬之施用毒品案件，
    於修正施行後，適用修正後之規定，且審判中之案件，由法院或少年法院（地方
    法院少年法庭）依修正後規定處理之，惟依修正前之規定有利於行為人者，適用
    最有利於行為人之法律，修正後之毒品危害防制條例第三十五條第一項第三款、
    第二項定有明文。又按行為後法律有變更者，適用裁判時之法律，但裁判前之法
    律有利於行為人者，適用最有利於行為人之法律，此亦為刑法第二條第一項所規
    定。經查：本案係於毒品危害防制條例修正施行（即九十三年一月九日）後之九
    十三年四月十九日始繫屬於本院，有本院刑事紀錄科收件戳章一枚存卷足憑，且
    被告甲○○自承其施用第一級毒品海洛因及第二級毒品安非他命之時間係於九十
    三年二月五日，亦於九十三年一月九日之後，是本件均無上開規定之適用，自應
    適用修正後之毒品危害防制條例處斷，而無新舊法比較之問題，合先敘明。
三、再按海洛因、安非他命分係毒品危害防制條例所定之第一級毒品、第二級毒品，
    不得非法施用。是被告甲○○於觀察、勒戒執行完畢後五年內，再為施用第一級
    毒品海洛因、第二級毒品安非他命各一次之行為，核分別係犯修正後之毒品危害
    防制條例第十條第一項之施用第一級毒品罪、同條第二項之施用第二級毒品罪。
    查被告為供施用第一級毒品及第二級毒品而分別持有各該級毒品之低度行為，應
    分別為施用第一級毒品、第二級毒品之高度行為所吸收，均不另論罪。又被告犯
    上開施用第一級毒品罪及施用第二級毒品罪之間，犯意各別，罪名互異，應分論
    併罰之。末查被告曾於八十五年間因違反麻醉藥品管理條例案件，經本院以八十
    六年度訴字第四八四號判處應執行刑為五年十月，復經臺灣高等法院臺中分院以
    八十六年度上訴字第二三三八號，就非法販賣麻醉藥品及轉讓禁藥執行刑部分撤
    銷原判決，分別改判處有期徒刑三年、四月，另就非法吸用麻醉藥品部分上訴駁
    回（第一審判處有期徒刑五月），並就前開三罪定應執行刑為有期徒刑三年六月
    ，再由最高法院於八十九年七月六日以八十九年度台上字第三八五五號上訴駁回
    ，就非法吸用麻醉藥品罪部分於八十七年三月五日確定（此部分係經最高法院認
    屬不得上訴第三審法院之刑事訴訟法第三百七十六條第一款之案件而上訴駁回）
    ，而非法販賣麻醉藥品罪及轉讓禁藥罪部分則於八十九年七月六日確定（執行部
    分詳如後述）。其復因違反毒品危害防制條例案件，經本院以八十八年度訴字第
    一八六九號，就轉讓第二級毒品罪，判處有期徒刑七月，另就販賣第二級毒品罪
    ，判處有期徒刑五年六月，定應執行刑為有期徒刑六年，甲○○就販賣第二級毒
    品罪提起上訴，經臺灣高等法院臺中分院以八十九年度上訴字第一三五一號，將
    上訴部分及定應執行刑部分均撤銷，改判無罪，而轉讓第二級毒品罪部分，因其
    未提起上訴，於八十九年九月十三日確定，並於九十二年一月二十一日接續執行
    （即前開非法販賣麻醉藥品、轉讓禁藥及非法吸用麻醉藥品應執行刑三年六月部
    分，於八十八年八月二十四日入監執行有期徒刑五月，並於八十八年十一月二十
    一日出監，再於八十九年九月二十九日換發指揮書入監執行其餘應執行刑部分）
    縮短刑期假釋付保護管束出監，並於九十二年十二月十二日保護管束期滿視為執
    行完畢等情，有臺灣臺中地方法院檢察署刑案資料查註紀錄表及臺灣高等法院被
    告全國前案紀錄表各一份在卷可稽，其於五年以內再犯本件有期徒刑以上之二罪
    ，均為累犯，各應依刑法第四十七條之規定加重其刑。爰審酌被告平日素行非佳
    ，曾因施用毒品遭查獲經送觀察勒戒後因無繼續施用毒品傾向而經檢察官處分不
    起訴，而未知警惕仍再犯本案之罪，足見其雖經觀察、勒戒之治療程序，仍未徹
    底袪除施用毒品之惡習，猶再次施用，致深陷毒癮而難以自拔，顯未能善體國家
    設置觀察、勒戒機構，協助毒品施用者戒除毒癮之良法美意，惟念及施用毒品本
    質上係戕害自身健康之行為，尚未嚴重破壞社會秩序或侵害他人權益，且被告犯
    罪後坦承犯行態度尚屬良好，及其分別施用第一級毒品海洛因及第二級毒品安非
    他命之次數等一切情狀，分別量處如主文所示之刑，並定其應執行之刑，以示懲
    儆。
據上論斷，應依刑事訴訟法第二百七十三條之一第一項、第二百九十九條第一項前段
，毒品危害防制條例第十條第一項、第二項、第二十三條第二項，刑法第十一條前段
、第四十七條、第五十一條第五款，判決如主文。
本案經檢察官乙○○到庭執行職務。
中      華      民      國    九十三    年      五      月  二十八    日
                                臺灣臺中地方法院刑事第十三庭
                                        法  官  陳可薇
右正本證明與原本無異。
如不服本判決，應於送達後十日內向本院提出上訴狀（須附繕本），上訴於臺灣高等
法院臺中分院。
中      華      民      國    九十三    年      五      月    二十八    日
                                        書記官
附錄論罪科刑法條
修正後之毒品危害防制條例第十條
施用第一級毒品者，處六月以上五年以下有期徒刑。
施用第二級毒品者，處三年以下有期徒刑。
